【裁判字號】    97,易,437
【裁判日期】    970304
【裁判案由】    恐嚇
【裁判全文】
臺灣臺北地方法院宣示判決筆錄           97年度易字第437號
公  訴  人  臺灣臺北地方法院檢察署檢察官
被      告  乙○○
上列被告因恐嚇等案件 (96年度偵字第17858號)，於中華民國97
年3月4日下午4時整在本院第4法庭宣示判決，出席職員如下：
          法  官  呂政燁
          書記官  呂欣穎
法官起立朗讀判決主文、犯罪事實要旨、處罰條文，及告以上訴
限制、期間並提出上訴狀之法院，且諭知記載其內容：
一、主  文：
乙○○犯侵入住宅罪，累犯，處拘役貳拾日，如易科罰金，以新
台幣壹仟元折算壹日，減為拘役拾日，如易科罰金，以新台幣壹
仟元折算壹日。又犯恐嚇危害安全罪，累犯，處拘役參拾日，如
易科罰金，以新台幣壹仟元折算壹日，減為拘役拾伍日，如易科
罰金，以新台幣壹仟元折算壹日。又犯強制罪，累犯，處拘役肆
拾日，如易科罰金，以新台幣壹仟元折算壹日，減為拘役貳拾日
，如易科罰金，以新台幣壹仟元折算壹日。應執行拘役參拾伍日
，如易科罰金，以新台幣壹仟元折算壹日。
二、犯罪事實要旨：
    乙○○曾因傷害案件，經本院以92年度簡字第774 號判處有
    期徒刑3月確定，而於民國92年8 月8日易科罰金執行完畢。
    竟仍於96年3月5日，無故帶領不知情之拾荒者林廖美鍛，侵
    入附連於其堂弟甲○○住家之臺北縣新店市○○街20號倉庫
    內。又於同年月15日下午5 時許，在臺北縣新店市○○街20
    號前，因遭甲○○質疑其帶領林廖美鍛侵入倉庫後，有偷竊
    倉庫內物品之行為，兩人發生爭執，乙○○即持鐵棍作勢毆
    打甲○○，甲○○見狀躲入臺北縣新店市○○街16號側屋內
    （與乙○○住所同址，但為三合院之不同廂房），乙○○遂
    推門欲入內追打，惟因甲○○在門後阻擋而未果，乙○○竟
    以閩南語恫稱：「好膽出來，你老母已經死了，今天換你了
    ，看你往哪裡跑」等語，而以加害生命之事恐嚇甲○○，使
    甲○○心生畏懼，致生危害於安全；嗣乙○○見甲○○不願
    出屋面對，餘怒未消，為阻止甲○○離去，竟將路邊大型廢
    棄鐵皮約4、5片，拖罝於甲○○停放於屋旁之車牌號碼9497
    -PD 號自用小客車前，加以攔阻，妨害甲○○行使權利，嗣
    經警到場處理，乙○○始將鐵皮移回原位。
三、處罰條文：
    刑法第304條第1項、第305條、第306條第1 項、第47條、第
    41條第1項前段、第53條、第51條第6款、中華民國九十六年
    罪犯減刑條例第2條第1 項第3款、第7條、第9條、刑法施行
    法第1條之1。
四、協商判決除有刑事訴訟法第455條之4第1項第1款於本訊問程
    序終結前，被告撤銷協商合意或檢察官撤回協商聲請者；第
    2款被告協商之意思非出於自由意志者；第4款被告所犯之罪
    非第455條之2第1項所定得以協商判決者；第6款被告有其他
    較重之裁判上一罪之犯罪事實者；第7 款法院認應諭知免刑
    或免訴、不受理者情形之一，及違反同條第2 項法院「應於
    協商合意範圍內為判決；法院為協商判決所科之刑，以宣告
    緩刑或二年以下有期徒刑、拘役或罰金為限」之規定者外，
    不得上訴。
五、本件如得上訴，而如不服本件判決，得自收受判決送達之日
    起10日內，向本院提出上訴書狀，上訴於第二審法院。
本案經檢察官杜慧玲到庭執行職務。
中    華    民    國    97    年    3     月    4     日
                  臺灣臺北地方法院刑事第四庭
                          書記官  呂欣穎
                          法  官  呂政燁
以上正本證明與原本無異。
                          書記官  呂欣穎
中    華    民    國    97    年    3     月    4     日
附錄本案論罪科刑法條：
中華民國刑法第304條（強制罪）
以強暴、脅迫使人行無義務之事或妨害人行使權利者，處3年以
下有期徒刑、拘役或3百元以下罰金。
前項之未遂犯罰之。
中華民國刑法第305條（恐嚇危害安全罪）
以加害生命、身體、自由、名譽、財產之事，恐嚇他人致生危害
於安全者，處2年以下有期徒刑、拘役或3百元以下罰金。
中華民國刑法第306條（侵入住居罪）
無故侵入他人住宅、建築物或附連圍繞之土地或船艦者，處1年
以下有期徒刑、拘役或3百元以下罰金。
無故隱匿其內，或受退去之要求而仍留滯者，亦同。


司法院資訊處製作；財團法人民間司法改革基金會備份。
